臺灣臺中地方法院民事裁定
111年度亡字第74號
聲  請  人  臺灣臺中地方檢察署檢察官



上列聲請人聲請宣告失蹤人馬財死亡事件，本院裁定如下：
    主  文
一、宣告馬財（男，民國00年00月0日生，身分證統一編號：Z00
    0000000號，最後設籍地址：臺中市○區○○街00號之臺中○○○○
    ○○○○）於民國106年3月24日下午12時死亡。
二、程序費用由馬財遺產負擔。
    理  由
一、聲請意旨略以：失蹤人馬財（男，民國00年00月0日生，身
    分證統一編號：Z000000000號）於51年12月3日遷入臺中市○
    區○○街00巷00弄00號，其後未有戶籍遷移紀錄，而上開戶籍
    地址於99年12月25日因合併改制為臺中市○區○○路00巷0弄00
    號，嗣於105年4月12日經臺中○○○○○○○○逕行遷入該戶政事務
    所。其非榮民、在臺無配偶子女，於103年3月24日已高齡84
    歲，經臺中○○○○○○○○向臺中市政府警察局第三分局東區分駐
    所通報為失蹤人口，經警方於同日受理登記，迄未尋獲，生
    死不明已逾3年，且失蹤人無入出境紀錄、無國民身分證請
    領紀錄、未申請社會福利、無殯葬設施使用紀錄、無全民健
    保紀錄，且經臺中○○○○○○○○戶籍員實地訪查，經臺中市○區○
    ○路00巷0弄00號之鄰長賴世圻表示未曾見過失蹤人，亦無失
    蹤人之親屬聯絡資訊等情。此外，聲請人前經本院准以111
    年度亡字第8號民事裁定為公示催告，陳報期間屆滿，未據
    失蹤人陳報其生存，或知失蹤人生死者，陳報其所知，爰依
    法聲請宣告失蹤人死亡等語。
二、按失蹤人失蹤滿7年後，法院得因利害關係人或檢察官之聲
    請，為死亡之宣告；失蹤人為80歲以上者，得於失蹤滿3年
    後，為死亡宣告；又受死亡宣告者，以判決內所確定死亡之
    時，推定其為死亡；前項死亡之時，應為前條各項所定期間
    最後日終止之時，民法第8條第1項、第2項、第9條第1項、
    第2項前段分別定有明文。
三、經查：
㈠、聲請人主張之前揭事實，業據提出內政部移民署函（無出境
    資料）、臺中市政府警察局第三分局東區分駐所受理失蹤人
    口登記表、臺中市東區區公所函（無社會福利申請紀錄）、
    臺中市生命禮儀管理處函（無符合失蹤人之民眾使用紀錄）
    、全民健保資料（無健保紀錄）、國軍退除役官兵輔導委員
    會臺中市榮民服務處函（不具榮民或榮眷身分）、臺中○○○○
    ○○○○辦理死亡宣告案件查訪紀錄表暨查訪照片等件為證，並
    有本院依職權查得之在監在押紀錄表（無在監、在押紀錄）
    附卷可稽，自堪信屬實。　　　
㈡、本件失蹤人於103年3月24日失蹤時已滿80歲，迄未尋獲，算
    至106年3月24日屆滿3年，揆諸前揭規定，聲請人聲請對失
    蹤人為死亡之宣告，在經公示催告程序申報期間屆滿，仍未
    據失蹤人陳報生存或知其生死者陳報其所知之情形下，為有
    理由，應予准許，並應以失蹤屆滿3年之日終止之時即106年
    3月24日下午12時，作為確定其死亡之時，爰宣告如主文第
    一項所示。
四、聲請程序費用負擔之依據：家事事件法第154條第3項。
中　　華　　民　　國　　111 　年　　7 　　月　　25　　日
                  家事法庭 　　法  官  謝珮汝
以上為正本係照原本作成。
如對本裁定抗告，須於裁定送達後10日之不變期間內，向本院提
出抗告狀。
中　　華　　民　　國　　111 　年　　7 　　月　　25　　日
                                書記官　劉燕媚